hu: Tok stílusa (cintányér/dob): Tokkészlet (többrészes); Kemény tok; Hibrid (félmerev); Gurulós tok; Puha hangszertok; Egyéb
ro-RO: Stilul carcasei (cimbal/tobă): Set de huse (piese multiple); Carcasă rigidă; Hibrid (semirigid); Carcasă pe roți / Husă tip troller; Husă moale (gig bag); Altele
fi: Kotelotyyli (symbaali/rumpu): Kotelosarja (useita osia); Kovakuorinen kotelo; Hybridi (puolijäykkä); Rullilla varustettu kotelo; Pehmeä keikkalaukku; Muu
en: Case style (cymbal/drum): Case set (multiple pieces); Hard shell case; Hybrid (semi-rigid); Rolling case; Soft gig bag; Other
da: Kasseform (bækken/tromme): Etuisæt (flere dele); Hardcase-etui; Hybrid (halvstiv); Rulleetui; Blød gigbag; Andet
zh-TW: 盒子樣式 (鈸/鼓): 收納盒組 (多件); 硬殼收納盒; 混合式 (半硬質); 滾輪收納盒; 軟式樂器袋; 其他
pt-PT: Estilo da caixa (pratos/bateria): Conjunto de malas (várias peças); Mala rígida; Híbrida (semirrígida); Mala com rodas; Saco de transporte flexível; Outra
es: Estilo de la funda (platillo/tambor): Set de estuches (múltiples piezas); Estuche rígido; Híbrido (semirrígido); Estuche con ruedas; Funda blanda; Otro
pt-BR: Estilo da caixa/estojo (pratos/bateria): Conjunto de estojos (várias peças); Estojo rígido; Híbrido (semirrígido); Estojo com rodas; Capa flexível (gig bag); Outro
vi: Kiểu hộp đựng (chũm chọe/trống): Bộ hộp (nhiều chiếc); Hộp vỏ cứng; Hỗn hợp (bán cứng); Hộp có bánh xe; Túi đựng mềm; Khác
nb: Eske-stil (cymbal/tromme): Koffertsett (flere deler); Koffert med hardt skall; Hybrid (halvstiv); Koffert med hjul; Myk gigbag; Annet
zh-CN: 盒式（钹/鼓）: 箱包套装（多件装）; 硬壳箱; 混合（半硬质）; 拉杆箱; 软面琴包; 其他
hr-HR: Stil kutije(činela/bubanj): Set kovčega (više komada); Kovčeg s tvrdom ljuskom; Hibridni (polukruti); Kovčeg s kotačićima; Mekana torba; Ostalo
ru: Тип кейса (тарелки/ударная установка): Набор кофров (несколько предметов); Жесткий кофр; Гибридный (полужесткий); Кофр на колесах; Мягкий чехол; Другое
th: รูปแบบเคส (ฉาบ/กลอง): ชุดเคส (หลายชิ้น); เคสแบบแข็ง; ไฮบริด (กึ่งแข็ง); เคสมีล้อลาก; กระเป๋าผ้าแบบนุ่ม; อื่นๆ
el: Στυλ θήκης (κύμβαλο/τύμπανο): Σετ θηκών (πολλαπλά τεμάχια); Σκληρή θήκη; Υβριδική (ημίσκληρη); Θήκη με ρόδες; Μαλακή θήκη (gig bag); Άλλο
bg-BG: Тип калъф (за чинели/барабани): Комплект калъфи (множество части); Твърд калъф; Хибриден (полутвърд); Калъф на колела; Мек калъф; Друго
sv: Fodralstil (cymbal/trumma): Fodralset (flera delar); Fodral med hårt skal; Hybrid (halvstyv); Rullfodral; Mjuk gigbag; Annat
de: Kofferstil (Becken/Schlagzeug): Koffer-Set (mehrteilig); Hartschalenkoffer; Hybrid (halbsteif); Rollenkoffer; Weiche Gigbag; Sonstige
nl: Koffer stijl (bekken/drum): Kofferset (meerdere stuks); Hardshellkoffer; Hybride (halfhard); Koffer op wielen; Zachte gigbag; Overige
ja: ケースタイプ（シンバル／ドラム）: ケースセット (複数ピース); ハードシェルケース; ハイブリッド (セミリジッド); ローリングケース; ソフトギグバッグ; その他
ko: 케이스 스타일 (심벌/드럼): 케이스 세트(다중 피스); 하드 쉘 케이스; 하이브리드(반경질); 롤링 케이스; 소프트 긱백; 기타
cs: Typ pouzdra (činely/buben): Sada pouzder (více kusů); Pevné pouzdro; Hybridní (polotuhé); Pouzdro na kolečkách; Měkký obal (gig bag); Jiné
it: stile cassa (piatto/tamburo): Set di custodie (più pezzi); Custodia rigida; Ibrida (semirigida); Custodia con ruote; Borsa morbida; Altro
tr: Kılıf stili (zil/davul): Çanta seti (çok parçalı); Sert dış yüzeyli çanta; Hibrit (yarı sert); Tekerlekli çanta; Yumuşak taşıma çantası; Diğer
sk-SK: Štýl plášťa (činel/bubon): Súprava puzdier (viac dielov); Puzdro s pevnou škrupinou; Hybridné (polotuhé); Puzdro na kolieskach; Mäkké prenosné puzdro; Iné
pl: Typ futerału (talerze/perkusja): Zestaw pokrowców (wiele elementów); Twardy futerał (Hard shell); Hybrydowy (półsztywny); Futerał na kółkach; Miękki pokrowiec (Gig bag); Inne
lt-LT: Dėklo tipas (lėkštėms / būgnams): Dėklų rinkinys (kelių dalių); Kieto korpuso dėklas; Hibridinis (pusiau kietas); Dėklas su ratukais; Minkštas transportavimo krepšys; Kita
fr: Style d’étui, cymbale/tambour: Ensemble d’étuis (plusieurs pièces); Étui rigide; Hybride (semi-rigide); Étui à roulettes; Housse souple; Autre
sl-SI: Slog kovčka (činele/boben): Komplet kovčkov (več kosov); Kovček iz trde lupine; Hibrid (poltrdo); Kovček na kolesih; Mehka prenosna torba; Drugo